

# REYNALFIN **NAGASAPUTRA**

## **ABOUT**

Halo, Saya Reynalfin Nagasaputra, Saya merupakan mahasiswa Informatika 2018 di Universitas Multimedia Nusantara, Saya menyukai beberapa hal yang berhubungan dengan teknologi seperti: Web Development, Photography & Photo Editing, Videography & Video Editing. Saya juga senang mengeksplor hal baru, dengan hal tersebut saya yakin saya dapat membuka pengalaman baru. Saya juga merupakan orang yang dapat bekerja sama dalam team, disiplin, bertanggung jawab, dan memiliki attitude yang baik.

## **WORK EXPERIENCE**

#### Praktik Kerja Lapangan(SMK)

PDAM Tirta Kerta Raharja | AUG 2017 - OCT 2017

- Bekerja dibidang GIS(Geographic Information System)
- Inventarisasi data-data jaringan perpipaan
- Menjadi asisten dalam hardware ataupun software

### College Internship

Inti Dinamika Machinery | JUL 2021 - DEC 2021

• Membangun dan desain website company profile yang berisi informasi perusahaan, barang yang dijual, dan kontak perusahaan.

## **Full Time Worker**

PT Tri Idea Indonesia | August 2022 - Present

- Merancang dan membuat konten visual yang menarik digital maupun cetak berupa grafis media sosial, visual situs web, dan banner iklan untuk berbagai platform
- Merancang dan membuat design kebutuhan perusahaan berupa Brand Guideline, Company Profile, Logo, dan berbagai kebutuhan personal perusahaan
- Take video dan editing video untuk kebutuhan client ataupun internal perusahaan
- Manage sosial media perusahaan untuk kepentingan posting konten

## **ORGANIZATION**

- Panitia EcoRun UMN (2019)
- Panitia BIOS UMN (2020)
- Anggota BIZCOM UMN (2021)

## SKILLS

- Microsoft Office
- Adobe Photoshop
- Adobe Illustrator
- Adobe After Effects
- Adobe Premiere Pro
- Javascript
- Html/CSS
- PHP
- SQL

#### CONTACT

( 0895345424577

## SOCIAL



in Reynalfin Nagasaputra

## **EDUCATION**

- VOCATIONAL HIGH SCHOOL MULTIMEDIA, 2018 SMK K KANAAN TANGERANG
- COLLEGE STUDENT TEKNIK INFORMATIKA, 2018 - 2023 UNIVERSITAS MULTIMEDIA NUSANTARA